臺灣雲林地方法院刑事判決
110年度交易字第417號
公  訴  人  臺灣雲林地方檢察署檢察官
被      告  陳飛旭



上列被告因公共危險案件，經檢察官提起公訴（110 年度偵字第
6343號），被告就被訴事實為有罪之陳述，經告知簡式審判程序
意旨，並聽取公訴人及被告之意見後，本院裁定行簡式審判程序
，判決如下：
    主      文
陳飛旭駕駛動力交通工具而吐氣所含酒精濃度達每公升零點二五
毫克以上，處有期徒刑伍月，如易科罰金，以新臺幣壹仟元折算
壹日。
    事實及理由
壹、犯罪事實
    陳飛旭自民國110 年3 月16日下午3 時許起至同日下午4 時
    許止，在雲林縣○○鄉○○路000 ○000 號之租屋處飲用酒類若
    干後，明知酒後不得駕駛動力交通工具，仍基於酒後駕駛動
    力交通工具之犯意，自上開地點駕駛車牌號碼0000-00 號自
    用小客車而行駛於道路上。嗣陳飛旭於同日下午6 時17分許
    ，沿雲林縣麥寮鄉中興路由北往南方向行駛至中興路與明德
    街之交岔路口時，與陳俐憬沿雲林縣○○鄉○○街○○○○○○○○○○○○
    ○○○○○路○○○○號碼000-0000號自用小客車發生碰撞，致陳飛
    旭受有頸部擦傷、胸部挫傷之傷害（陳俐憬所涉過失傷害部
    分，業據陳飛旭撤回告訴，
　　另由本院為公訴不受理之判決）。警方獲報後前往現場處理
　　，並於同日下午7 時28分許，對陳飛旭施以吐氣酒精濃度測
　　試，測得其吐氣所含酒精濃度達每公升1.05毫克，始悉上情
　　。
貳、程序部分
    本案被告陳飛旭所犯之罪，非死刑、無期徒刑、最輕本刑為
    3 年以上有期徒刑之罪，或高等法院管轄第一審之案件，被
    告就前揭被訴事實為有罪之陳述，經告以簡式審判程序之旨
    ，並聽取被告與公訴人之意見後，本院認無不得或不宜改依
    簡式審判程序進行之處，爰依刑事訴訟法第273 條之1 第1 
    項、第284 條之1 規定，裁定本案行簡式審判程序。是本案
    之證據調查，依刑事訴訟法第273 條之2 規定，不受同法第
    159 條第1 項、第161 條之2 、第161 條之3 、第163 條之
    1 及第164 條至第170 條規定之限制，合先敘明。
參、認定犯罪事實所憑之證據及理由
    上開犯罪事實，業據被告坦承不諱（本院卷第50、54頁），
　　核與證人即同案被告陳俐憬證述之內容一致（偵卷第21至23
　　、25至27、95至96頁），並有被告之長庚醫療財團法人雲林
　　長庚紀念醫院診斷證明書（偵卷第29頁）、道路交通事故現
　　場圖、道路交通事故調查報告表㈠、㈡（偵卷第31至35頁）
　　、道路交通事故當事人酒精測定紀錄表（偵卷第37至39頁）
　　、車輛詳細資料報表（偵卷第45至47頁）、現場照片（偵卷
　　第55至59頁）、被告之雲林縣警察局臺西分局麥寮分駐所交
　　通分隊道路交通事故肇事人自首情形紀錄表（偵卷第41頁）
　　、被告之雲林縣麥寮鄉低收入戶證明書（偵卷第43頁）存卷
　　可參，足認被告之任意性自白與事實相符，堪以採信。從而
　　，本案事證明確，被告犯行堪以認定，應依法論科。
肆、論罪科刑   
一、核被告所為，係犯刑法第185 條之3 第1 項第1 款之駕駛動
    力交通工具而吐氣所含酒精濃度達每公升零點二五毫克以上
    之罪。
二、爰審酌被告酒後駕車足以造成注意能力減低，提高重大違反
    交通規則之可能，除增加其他用路人無端風險，亦有危及被
    告自身安全之虞，且交通事故動輒造成死傷，其潛在之危害
    性不言可喻，況政府已對禁止酒駕行為大力宣導，並嚴加取
    締，被告對此危險性應有認識，卻輕忽危險駕駛可能造成死
    傷結果，於飲酒後吐氣所含酒精濃度達每公升1.05毫克（MG
　　/L），已超出本罪規定不能安全駕駛動力交通工具之吐氣所
    含酒精濃度標準甚高，仍貿然駕駛車輛而行駛於道路上，足
    見其心存僥倖，任意觸法，置己身及其他用路人之生命、身
    體、財產損失於不顧；又被告前於97年、101 年間，分別因
    酒後駕駛動力交通工具案件，經本院判處罪刑確定且已執行
    完畢，惟被告於經歷上開案件之審理及執行程序後，卻未能
    自我反省，仍再度犯下本案酒駕犯行，其漠視禁止酒駕法規
    之主觀心態，昭昭甚明，本應予以嚴懲。惟念及被告犯後始
    終坦承犯行，並與同案被告陳俐憬就其酒駕行為所造成之車
    輛損害達成和解，此有本院和解筆錄存卷可考，足認其犯後
    態度良好，兼衡被告自陳為國中畢業之智識程度，現已離婚
    ，育有1 名子女，目前從事板模業，每月收入約新臺幣1 萬
    餘元之家庭生活經濟狀況，並考量檢察官對被告刑度之意見
    等一切情狀，量處如主文所示之刑，並諭知易科罰金之折算
    標準，以資懲儆。
據上論斷，應依刑事訴訟法第273 條之1 第1 項、第299 條第1
項前段（依刑事判決精簡原則，僅記載程序法條），判決如主文
。
本案經檢察官吳淑娟提起公訴，檢察官謝宏偉到庭執行職務。
中　　華　　民　　國　　110 　年　　12　　月　　30　　日
                  刑事第八庭    法  官  陳育良
以上正本證明與原本無異。
如不服本判決應於收受判決後 20 日內向本院提出上訴書狀，並
應敘述具體理由；其未敘述上訴理由者，應於上訴期間屆滿後20
 日內向本院補提理由書（均須按他造當事人之人數附繕本）。
「切勿逕送上級法院」。
告訴人或被害人不服本判決，應具備理由請求檢察官上訴，及上訴期間之計算係以檢察官收受判決正本之日期為準。「切勿逕送上級法院」。　　　　　　　　　　　
                             　書記官   王姵珺　　　　　
中　　華　　民　　國　　111 　年　　1 　　月　　4 　　日
附錄本案論罪科刑法條全文
中華民國刑法第185 條之3
駕駛動力交通工具而有下列情形之一者，處二年以下有期徒刑，
得併科二十萬元以下罰金：
一、吐氣所含酒精濃度達每公升零點二五毫克或血液中酒精濃度
    達百分之零點零五以上。
二、有前款以外之其他情事足認服用酒類或其他相類之物，致不
    能安全駕駛。
三、服用毒品、麻醉藥品或其他相類之物，致不能安全駕駛。
因而致人於死者，處三年以上十年以下有期徒刑；致重傷者，處
一年以上七年以下有期徒刑。
曾犯本條或陸海空軍刑法第五十四條之罪，經有罪判決確定或經
緩起訴處分確定，於五年內再犯第一項之罪因而致人於死者，處
無期徒刑或五年以上有期徒刑；致重傷者，處三年以上十年以下
有期徒刑。